臺灣彰化地方法院刑事判決　　　　　　　94年度交訴字第34號
公　訴　人　臺灣彰化地方法院檢察署檢察官
被　　　告　甲○○　女　20歲.
　　　　　　　　　　住彰化縣和.
上列被告因過失致死案件，經檢察官提起公訴（94年度偵字第
1438號），於本院準備程序中，被告就被訴事實為有罪之陳述，
經裁定改行簡式審判程序，本院判決如下：
    主    文
甲○○因過失致人於死，處有期徒刑捌月，緩刑參年。
    事    實
一、甲○○於民國94年1月17日10時10分許，駕駛車牌號碼OF-56
    07號自小客車，沿彰化縣溪湖鎮○○里○○路○段內側車道
    由北往南方向行駛，途經該路段321號前之分隔島缺口，原
    應注意汽車行進中駕駛人應注意車前狀況，隨時採取必要安
    全措施，及應注意該路段行車速度不得超過時速60公里，而
    依當時情形，天候晴，日間自然光線充足，路面乾燥無缺陷
    、無障礙物，視線良好，並無不能注意之情事，竟疏未注意
    上開規定，猶以時速65至70公里之速度超速行駛，且未注意
    車前狀況，適有陳西東駕駛車牌號碼KRY-718號機車，沿彰
    化縣溪湖鎮○○路○段由南往北方向行駛，且行至該路段321
    號前之分隔島缺口時，亦疏未注意讓直行車先行之規定，即
    貿然由該處缺口穿越，迨甲○○發現時已然不及煞避，其駕
    駛之上揭自小客車遂撞及陳西東駕駛之車牌號碼KRY-718號
    機車，陳西東因而人車倒地，身體受有右側皮下血腫、左側
    頭皮7公分撕裂傷、雙腳小腿變形之傷害，送醫急救後，仍
    因上述車禍傷害引致低容積性休克而不治死亡。而甲○○於
    肇事後，即留待現場，並於彰化縣警察局溪湖分局員警到場
    處理時，主動陳明其為肇事者而自首，進而接受裁判。
二、案經彰化縣警察局溪湖分局報請臺灣彰化地方法院檢察署檢
    察官相驗後自動檢舉偵查起訴。
    理    由
一、訊據被告甲○○對其於右揭時、地過失肇事，使被害人陳西
    東因而傷重不治死亡之事實供承不諱，核與被害人家屬乙○
    ○於警詢中、告訴人丙○○於本院準備程序中指訴之情節相
    符，並有彰化縣警察局道路交通事故調查報告表及現場圖、
    現場照片11幀、彰化縣警察局溪湖分局處理相驗案件初步調
    查報告暨報驗書、彰化基督教醫院法醫參考病歷摘要等附卷
    可稽。稽之前揭彰化縣警察局道路交通事故調查報告表及現
    場圖，被告於肇事前乃沿彰化縣溪湖鎮○○路○段內側車道
    由北往南方向行駛，於行經該路段321號前之分隔島缺口時
    ，與原沿彰化縣溪湖鎮○○路○段由南往北方向行駛，行至
    該路段321號前之分隔島缺口時，亦疏未注意讓直行車先行
    即貿然由該處缺口穿越之由被害人陳西東駕駛之車牌號碼KR
    Y-718號機車發生碰撞，又由現場照片所示，該處路段之分
    隔島，並無任何阻擋視線之障礙物，且被告於本院審理中復
    坦承車禍地點之分隔島，雖植有行道樹，但不影響其視線，
    且伊於車禍前並未注意被害人由分隔島缺口駛出等語，顯見
    被告於行經上開路段時，並未對車前狀況投以相當之注意，
    再被告復自承車禍當時伊之車速為65至70公里，業已逾越該
    處路段限制時速60公里之規定，顯示被告於車禍當時確有疏
    失。再被害人確因本件車禍死亡，亦經台灣彰化地方法院檢
    察署檢察官督同檢驗員相驗無訛，製有驗斷書、勘驗筆錄、
    相驗屍體證明書各1件在卷足憑。
二、按行車速度，依速限標誌或標線之規定，且汽車行駛時，駕
    駛人應注意車前狀況，並隨時採取必要之安全措施，道路交
    通安全規則第93條第1項、第94條第3項分別定有明文，被告
    為領有駕駛執照之駕駛人，理應注意上開規定。又依卷附之
    道路交通事故調查報告表，本件車禍發生當時天候晴，日間
    自然光線充足，路面乾燥無缺陷、無障礙物，視線良好，是
    依當時之客觀情形，並無不能注意之情事，被告竟疏未注意
    ，以致肇事，其有違上開道路交通安全規則之規定甚明，被
    告自難辭過失之責任。而被害人確因本件車禍死亡，已詳述
    如前，則被告之過失犯行與被害人之死亡間，顯有相當因果
    關係。從而本件事證已明，被告過失犯行堪以認定。
三、核被告所為，係犯刑法第276條第1項之過失致人於死罪。又
    被告於肇事後，雖有路人報案，但未報明肇事人姓名，被告
    復留待現場，且於彰化縣警察局溪湖分局員警到場處理時，
    主動陳明其為肇事者而自首，進而接受裁判，有彰化縣警察
    局道路交通事故肇事人自首情形紀錄表在卷可按，核與自首
    之要件相當，應依刑法第62條前段規定減輕其刑。爰審酌被
    告尚無不良素行、犯後態度、過失程度及其肇事後已與被害
    人家屬達成民事和解，並據告訴人丙○○到庭陳明等一切情
    狀，量處如主文所示之刑，以示懲儆。末查被告前未曾受有
    期徒刑以上刑之宣告，有臺灣彰化地方法院檢察署刑案資料
    查註紀錄表及臺灣高等法院被告前案紀錄表各1紙在卷足憑
    ，其偶因過失罹犯本罪，且犯後復知悔悟，並迅即賠償被害
    人家屬及取得被害人家屬之諒解，經受此科刑教訓之後，當
    益知戒慎而無再犯之虞，本院認所宣告之刑以暫不執行為適
    當，爰併宣告緩刑3年，以勵自新。
據上論斷，應依刑事訴訟法第273條之1第1項、第299條第1項前
段，刑法第276條第1項、第62條前段、第74條第1款，罰金罰鍰
提高標準條例第1條前段，判決如主文。
本案經檢察官邱鼎文到庭執行職務。
中　　華　　民　　國　　94　　年　　7　　月　　11 　　日
                    交通法庭    法  官  王義閔
以上正本證明與原本無異。
如不服本判決，應於判決送達後10日內，向本院提出上訴狀（須
附繕本）。
告訴人或被害人對於判決如有不服具備理由請求檢察官上訴者，
其上訴期間之計算係以檢察官收受判決正本之日期為準。
中　　華　　民　　國　　94　　年　　7　　月　　11 　　日
                                書記官  詹國立
中華民國刑法第276條
(過失致死罪)
因過失致人於死者，處 2 年以下有期徒刑、拘役或 2 千元以下
罰金。
從事業務之人，因業務上之過失犯前項之罪者，處 5 年以下有
期徒刑或拘役，得併科3千元以下罰金。
